【裁判字號】    92,訴,2783
【裁判日期】    921226
【裁判案由】    毒品危害防制條例
【裁判全文】
臺灣高雄地方法院刑事判決                        九十二年度訴字第二七八三號
    公  訴  人  臺灣高雄地方法院檢察署檢察官
    被      告  乙○○
右列被告因違反毒品危害防制條例案件，經檢察官提起公訴（九十二年度毒偵字第三
五六九號），嗣因被告就被訴事實為有罪之陳述，經本院合議庭裁定由受命法官獨任
適用簡式審判程序審理，本院判決如左：
    主  文
乙○○施用第一級毒品，累犯，處有期徒刑捌月，扣案第一級毒品海洛因伍包（淨重
貳拾點貳參公克、包裝重壹點捌陸公克）均沒收銷燬之。
    事  實
一、乙○○(一)前於民國八十四年間，因竊盜及違反麻醉藥品管理條例等案件，經臺灣
    高等法院臺南分院以八十四年度上易字第一０一三號判處有期徒刑五月及四月，
    均緩刑三年，於八十四年八月二十五日確定。(二)又於八十五年間，因非法吸用化
    學合成麻醉藥品及轉讓禁藥等案件，經本院於八十五年十一月十九日，以八十五
    年度訴字第二五三五號分別判處有期徒刑七月及十月，應執行有期徒刑一年三月
    ，於同年十二月三十日確定。(三)另因贓物案件，經本院於八十五年十一月二十日
    ，以八十五年度易字第六八四二號判處有期徒刑四月，於同年十二月二十六日確
    定。上開(二)、(三)部分案件再經定應執行刑為有期徒刑一年七月，上開(一)部分案件
    則經撤銷緩刑，接續執行後，於八十七年六月二日假釋出監，甫於同年九月十五
    日假釋期滿執行完畢。又於八十九年間，因施用毒品案件，經本院以八十九年度
    毒聲字第九０八七號裁定送觀察、勒戒後，認有繼續施用毒品之傾向，再經本院
    以八十九年度毒聲字第九七０九號裁定令入戒治處所施以強制戒治，嗣因停止戒
    治、交付保護管束期滿，經臺灣高雄地方法院檢察署檢察官於九十一年一月二日
    以九十一年度戒毒偵字第三號為不起訴處分確定。猶不知戒絕毒癮，明知海洛因
    係第一級毒品，不得非法持有、施用，竟基於施用第一級毒品之犯意，於九十二
    年五月三十日某時，在高雄縣大寮鄉大明村一二九巷三０號旁鐵皮屋，施用第一
    級毒品海洛因一次，嗣於同八日下午三時十分許，在上址為警查獲，並扣得第一
    級毒品海洛因五包（淨重二十點二三公克、包裝重一點八六公克）。
二、案經高雄縣警察局鳳山分局報告臺灣高雄地方法院檢察署檢察官偵查起訴。
    理  由
一、按本件被告乙○○所犯係死刑、無期徒刑、最輕本刑為三年以上有期徒刑以外之
    罪，其於準備程序就前揭被訴事實為有罪之陳述，經受命法官告知簡式審判程序
    之旨，並聽取其與公訴人之意見後，本院認無不得或不宜改依簡式審判程序進行
    之情事，依刑事訴訟法第二百七十三條之一第一項、第二百八十四條之一規定，
    裁定本件由受命法官獨任進行簡式審判程序，合先敘明。
二、右揭犯罪事實，業據被告乙○○於本院審理中坦承不諱，且被告為警查獲後所採
    集之尿液經送驗結果，呈嗎啡陽性反應，分別有高雄縣政府衛生局九十二年六月
    十日九二煙檢字第一０三七號煙毒尿液檢驗成績書影本及高雄醫學大學附設中和
    紀念醫院九十二年七月十四日報告編號：九二０七─一六一號濫用藥物尿液檢驗
    報告各一份附卷可稽。再者，扣案白粉五包經送驗結果，均含第一級毒品海洛因
    成分，合計淨重二十點二三公克、包裝重一點八六公克，亦有法務部調查局九十
    二年七月十五日調科壹字第二二００一五五五０號鑑定通知書影本一份在卷足參
    。綜上足認，被告前揭自白與事實相符，應堪採為論罪之依據，則被告右揭施用
    第一級毒品海洛因之事實，堪以認定。又被告前於八十九年間，因施用毒品案件
    ，經本院以八十九年度毒聲字第九０八七號裁定送觀察、勒戒後，認有繼續施用
    毒品之傾向，再經本院以八十九年度毒聲字第九七０九號裁定令入戒治處所施以
    強制戒治，嗣因停止戒治、交付保護管束期滿，經臺灣高雄地方法院檢察署檢察
    官於九十一年一月二日以九十一年度戒毒偵字第三號為不起訴處分確定，有上開
    不起訴處分書及臺灣高等法院被告全國前案紀錄表各一份在卷可憑，其於五年內
    再犯本件毒品危害防制條例第十條第一項之罪，犯罪事證明確，應依法論科。
三、查海洛因係毒品危害防制條例第二條第二項所稱之第一級毒品，不得非法持有、
    施用，被告乙○○竟持以施用，核其所為，係犯毒品危害防制條例第十條第一項
    之施用第一級毒品罪。其施用第一級毒品前後，持有海洛因之低度行為，應為施
    用之高度行為所吸收，不另論罪。又被告(一)前於八十四年間，因竊盜及違反麻醉
    藥品管理條例等案件，經臺灣高等法院臺南分院以八十四年度上易字第一０一三
    號判處有期徒刑五月及四月，均緩刑三年，於八十四年八月二十五日確定；(二)又
    於八十五年間，因非法吸用化學合成麻醉藥品及轉讓禁藥等案件，經本院於八十
    五年十一月十九日，以八十五年度訴字第二五三五號分別判處有期徒刑七月及十
    月，應執行有期徒刑一年三月，於同年十二月三十日確定；(三)另因贓物案件，經
    本院於八十五年十一月二十日，以八十五年度易字第六八四二號判處有期徒刑四
    月，於同年十二月二十六日確定；上開(二)、(三)部分案件再經定應執行刑為有期徒
    刑一年七月，上開(一)部分案件則經撤銷緩刑，接續執行後，於八十七年六月二日
    假釋出監，甫於同年九月十五日假釋期滿執行完畢，此有臺灣高等法院被告全國
    前案紀錄表一份在卷可佐，其受有期徒刑之執行完畢，五年以內再犯本件有期徒
    刑以上之罪，為累犯，依法加重其刑。爰審酌被告前有違反麻醉藥品管理條例等
    前科，素行不佳，又因施用毒品案件，先後經觀察、勒戒、強制戒治，並由檢察
    官為不起訴處分，仍未戒絕毒品，再犯本件施用毒品犯行，顯見其無悔改之意，
    意志不堅，有失政府制定毒品危害防制條例之立法美意，本不宜寬貸，惟念其施
    用毒品乃自戕一己之身體健康，尚未害及他人，犯後亦坦承犯行，態度良好等一
    切情狀，量處如主文所示之刑。扣案第一級毒品海洛因五包（淨重二十點二三公
    克、包裝重一點八六公克），為查獲之毒品，爰依毒品危害防制條例第十八條第
    一項前段規定，不問屬於犯人與否，均沒收銷燬之。
據上論斷，應依刑事訴訟法第二百七十三條之一第一項、第二百八十四條之一、第二
百九十九條第一項前段，毒品危害防制條例第十條第一項、第十八條第一項前段、第
二十三條第二項，刑法第十一條前段、第四十七條，判決如主文。
本案經檢察官甲○○到庭執行職務。
中      華      民      國    九十二    年     十二     月    二十六    日
                                  臺灣高雄地方法院刑事庭
                                           法  官 王雅苑
右正本證明與原本無異。
如不服本判決，應於判決送達後十日內，向本院提出上訴狀。
                                           書記官 黃琬婷
中      華      民      國    九十二    年     十二     月    二十六    日
附錄法條：
毒品危害防制條例第十條
施用第一級毒品者，處六月以上五年以下有期徒刑。


司法院資訊處製作；財團法人民間司法改革基金會備份。
